臺灣臺北地方法院交通事件裁定　　　　　　　　　　九十二年度交聲字第八五五號
　　原處分機關　臺北市交通事件裁決所
　　異　議　人
　　即受處分人　甲○○
右列異議人即受處分人因違反道路交通管理處罰條例案件，對於台北市交通事件裁決
所中華民國九十二年六月二十五日所為之處分（原處分案號：北市裁三字第車裁二二
─ＣＷ0000000號），聲明異議，本院裁定如左：
    主  文
異議駁回。
    理  由
一、本件異議人即受處分人甲○○所有之車牌號碼ＤＳ—九七五六號自用小客車，於
    民國九十二年四月十九日十二時三十六分許，停放在台北縣瑞芳鎮○○○○路上
    劃有紅色實線表示禁止臨時停車之路段，且駕駛人不在現場，經台北縣政府警察
    局交通隊警員王夷州當場以拍照之方式採證，並由該交通隊警員王順生以受處分
    人所有車輛有違反道路交通管理處罰條例第五十六條第一項第一款：「在禁止臨
    時停車處所停車」規定之行為而逕行掣單舉發，嗣將舉發單送達受處分人後，受
    處分人於舉發通知單上所載之應到案日期即九十二年五月二十五日前向原處分機
    關提出申訴，嗣經原處分機關函請舉發單位調查結果，仍認受處分人有前開違規
    行為，原處分機關乃依前揭道路交通管理處罰條例第五十六條第一項第一款、第
    八十五條第三項及違反道路交通管理事件統一裁罰基準表等規定，於九十二年六
    月二十五日裁處受處分人新台幣（下同）九百元之罰鍰。
二、據受處分人九十二年五月二日交通違規案件陳述書及九十二年六月二十五日聲明
    異議狀內容，固不否認其所有之前揭車牌號碼自用小客車有於前述時、地停放在
    劃有紅色實線表示禁止臨時停車之路段，惟以：依採證照片所示，該處雖有禁止
    停車之紅色標線，但紅色標線旁乃一空地，伊將車輛停放在空地上，並未阻礙交
    通秩序與安全，與道路交通管理處罰條例所欲處罰之對象不符等語，資為辯解。
三、惟查：
(一)、按禁止臨時停車線為紅色實線，用以指示禁止臨時停車路段，道路交通標誌標線
    號誌設置規則第一百六十九條第一項、第二項定有明文。又設有禁止臨時停車標
    誌、標線處所不得臨時停車；禁止臨時停車處所不得停車，道路交通安全規則第
    一百十一條第一項第三款、第一百十二條第一項第一款分別定有明文。且汽車駕
    駛人在禁止臨時停車處所停車者，處六百元以上一千二百元以下罰鍰。再汽車駕
    駛人違規停車而駕駛人不在場，當場不能或不宜攔截製單舉發者，得對汽車所有
    人逕行舉發處罰，復為道路交通管理處罰條例第五十六條第一項第一款、第七條
    之二第一項第三款所明定。而逕行舉發違反道路交通管理事件，經汽車所有人依
    通知單之應到案日期前到案，並告知違規駕駛人姓名、
    ，處罰機關應即另行通知違規駕駛人到案依法處理；逾應到案日期，處罰機關應
    依道路交通管理處罰條例第八十五條第三項規定處罰該汽車所有人，亦為違反道
    路交通管理事件統一裁罰基準及處理細則第二十四條所明定。另行為人如係駕駛
    小型車在劃有紅色標線之禁止臨時停車處所違規停車為警舉發，而在舉發通知單
    上所載之應到案日期前聽候裁決，經主管機關調查後仍認定其有違規停車之行為
    者，依違反道路交通管理事件統一裁罰標準表之規定，須對該違規停車之行為人
    處以九百元之罰鍰。
(二)、本件受處分人所有前揭車牌號碼自用小客車，確有於前述時、地於禁止臨時停車
    處所停車之違規事實，業有採證照片共四幀在卷可稽，依前揭採證照片所示，該
    道路之路面確實劃設有紅色實線，為禁止臨時停車之路段，受處分人所有之車輛
    停放於該處，其違規事實至堪明確。至受處分人雖以並未妨礙交通等前揭情詞置
    辯，惟觀諸卷附採證照片四幀可知，該處係雙向二線道之道路，該禁止臨時停車
    之紅色實線即劃設在道路邊緣，指示該路段禁止臨時停車，又路面邊緣旁即臨陡
    坡，而受處分人所有車輛停放位置即為紅色實線路面邊緣外一處大約僅能容納一
    至二部小型車輛面積之空地，其右側車身緊鄰紅色實線，然此突出路緣之空地相
    較該處路段道路邊緣外即臨陡坡之情況觀之，於道路交通臨時發生障礙時，應可
    提供往來車輛為緊急應變之處所，受處分人所有車輛違規停放該處，仍有妨礙交
    通秩序及安全之虞，受處分人前開所辯，顯係對道路交通標線設置有所誤解，是
    其所為辯解，無足可採。
(三)、綜上所述，本件受處分人所有前揭車牌號碼自用小客車，確有於前述時、地在劃
    十五日到案日期前告知違規駕駛人之姓名、
    罰車輛所有人，惟從受處分人於九十二年五月二日之交通違規案件陳述書中觀之
    ，僅稱汽車停靠於紅線內並未妨礙交通等語，並未告知當時另有其他駕駛該車之
    人，是原處分機關依上開規定處罰車輛所有人即受處分人，並無違誤，受處分人
    空言辯稱並未妨礙交通云云，難認其辯解為可採，本件事證明確，受處分人所有
    車輛之違規行為堪以認定。
四、從而，原處分機關依道路交通管理處罰條例第五十六條第一項第一款、第八十五
    條第三項及違反道路交通管理事件統一裁罰基準表之規定，從輕裁處受處分人罰
    鍰九百元之處分，核無違誤，本件聲明異議為無理由，應予駁回。
五、據上論斷，應依道路交通案件處理辦法第十九條，裁定如主文。
中　　　華　　　民　　　國　　九十三　　年　　　一　　　月　　 三十 　　日
                                    臺灣臺北地方法院交通法庭
                                        法  官  鄧德倩
右正本證明與原本無異。
如不服本裁定，應於裁定送達後五日內向本院提出抗告狀。
                                        書記官  石幸代
中　　　華　　　民　　　國　　九十三　　年　　　一　　　月　　 三十 　　日
